【裁判字號】    95,重訴,623
【裁判日期】    950710
【裁判案由】    清償借款
【裁判全文】
臺灣臺北地方法院民事判決             95年度重訴字第623號
原      告  華僑商業銀行股份有限公司
法定代理人  丁○○
訴訟代理人  己○○
被      告  中日國際企業股份有限公司
兼
法定代理人  乙○○
被      告  戊○○
            丙○○
共      同
訴訟代理人  甲○○
上列當事人間請求清償借款事件，本院於民國95年6月26日言詞
辯論終結，判決如下：
    主  文
被告應連帶給付原告新台幣貳仟肆佰伍拾柒萬陸仟玖佰伍拾元，
及自民國九十五年三月一日起至清償日止，按年息百分之二‧四
二計算之利息，並自民國九十五年四月二日起至清償日止，其逾
期清償在六個月以內者，按上開利率百分之十，超過六個月者，
超過部份按上開利率百分之二十計付違約金。
訴訟費用由被告連帶負擔。
本判決於原告以新台幣捌佰壹拾玖萬貳仟元供擔保後，得假執行
。
    事實及理由
一、按當事人得以合意定第一審管轄法院。但以關於由一定法律
    關係而生之訴訟為限。前項合意，應以文書證之，民事訴訟
    法第24條定有明文。查原告與被告中日國際企業股份有限公
    司於約定書第4條合意台灣台北地方法院為第一審管轄法院
    ，並與其餘被告於保證書第4條合意以原告總行所在地法院
    為第一審管轄法院，而原告址設台北市○○路8號，為本院
    轄區，是本院自有本件第一審管轄權，合先敘明。
二、原告起訴主張：被告乙○○、戊○○、丙○○於民國（下同
    ）92年11月28日簽立保證書，向原告保證凡被告中日國際企
    業股份有限公司現在、將來之所負一切債務，於新台幣（下
    同）5,000萬元限度內負連帶清償之責。查被告中日國際企
    業股份有限公司於92年12月18日向原告借款19,500,000元，
    並於93年6月18日、94年3月30日邀集其餘被告向原告訂立增
    補借據，約定前揭借款年息改按郵政儲金二年期定期儲蓄存
    款利率加0.375%機動計息（即現年息2.42%），按月繳息，
    本金於到期日95年6月30日一次全部償還。又被告中日國際
    企業股份有限公司並於93年6月11日邀及其餘被告為連帶保
    證人向原告借款20,760,448元，嗣於94年3月30日訂立增補
    借據，就該借款餘額5,099,710元約定利息按按郵政儲金二
    年期定期儲蓄存款利率加0.375%機動計息（即現年息2.42%
    ），按月繳息，本金於到期日95年6月30日一次全部償還。
    詎被告中日國際企業股份有限公司僅依約繳息至95年2月28
    日止，即向本院聲請重整，並經本院以95年度聲字第970號
    裁定准許在案，是依約定書第5條第2項之約定，借款視為全
    部到期。迭經原告催討，被告均置之不理，迄欠如主文第1
    項所示之金額未為清償。為此，爰依消費借貸及連帶保證之
    法律關係，提起本件訴訟。並聲明如主文所示。
三、被告則以：被告中日國際企業股份有限公司現正重整中，並
    以被告乙○○為法定代理人。就原告主張金額並無意見等語
四、本件原告主張之事實，已據其提出借據2紙、增補借據3紙、
    訂書、保證書、交易查詢、民事裁定、利率表（上均影本）
    等件為證，核屬相符，且為被告所不爭執，自堪信為真實。
五、按（消費借貸之）借用人應於約定期限內，返還與借用物種
    類、品質、數量相同之物，未定返還期限者，借用人得隨時
    返還，貸與人亦得定一個月以上之相當期限，催告返還。民
    法第 478條定有明定。而遲延之債務，以支付金錢為標的者
    ，債權人得請求依法定利率計算之遲延利息。但約定利率較
    高者，仍從其約定利率。當事人得約定債務人不履行債務時
    ，應支付違約金，同法第233條第1項、第250條第1項亦分別
    定有明文。次按，稱保證者，謂當事人約定，一方於他方之
    債務人不履行債務時，由其代負履行責任之契約。又連帶債
    務之債權人，得對於債務人中之一人或數人或其全體，同時
    或先後請求全部或一部之給付。連帶債務未全部履行前，全
    體債務人仍負連帶責任，民法第739條、第273條分別定有明
    文。查被告中日國際企業股份有限公司既積欠原告如主文所
    示之款項迄未清償，依約自應就其欠款負清償之責。又被告
    乙○○、戊○○、丙○○既為被告中日國際企業股份有限公
    司之連帶保證人，自應就前揭欠款負連帶清償之責。從而，
    本件原告依消費借貸及連帶保證關係請求被告給付如主文第
    1項所示，為有理由，應予准許。
六、原告陳明願供擔保，請求宣告假執行，核無不合，茲酌定相
    當之擔保金額，予以准許。
七、本件原告之訴為有理由，依民事訴訟法、第85條第2項、第3
    90條第2項，判決如主文。
中    華    民    國    95    年    7     月    10    日
                民事第三庭    法  官  林振芳
以上正本係照原本作成
如對本判決上訴，須於判決送達後20日內向本院提出上訴狀
中    華    民    國    95    年    7     月    10    日
                              書記官  李淑芬


司法院資訊處製作；財團法人民間司法改革基金會備份。
